臺灣士林地方法院刑事判決　　　　　　　　　　　　　九十一年度簡上字第一七號
　　上　訴　人　 乙○○
右列被告恐嚇案件，上訴人不服本院九十年度簡字第七八四號中華民國九十年十一月
三十日刑事簡易判決（聲請簡易判決處刑案號：台灣士林地方法院檢察署九十年度偵
緝字第二八○號），本院管轄之第二審合議庭判決如左：
    主  文
上訴駁回。
    事  實
一、乙○○於民國（下同）九十年一月十二日下午一時許，駕駛車號ＢＹ─２８９號
    營業小客車，行經台北市市與清江路口之市場時，因車速過快並緊急
    剎車而差點撞到甲○○，甲○○於是上前敲乙○○的車門，請乙○○以後開車小
    心。不料乙○○除了下車對甲○○大罵「幹」、「大雞巴」等語之外，隨後又開
    車尾隨甲○○，並於台北市北投區○○○路三十九號前追上甲○○的時候，又以
    「爛女人不要走」之語，公然侮辱甲○○（公然侮辱部分未據告訴），並由駕駛
    座持不知何人所有之黑色棍棒一支，從右前座位車窗伸出窗外揮舞，作勢要毆打
    甲○○，以此加害甲○○身體的方式恐嚇甲○○，致甲○○心生畏懼。
二、案經被害人甲○○訴由台北市政府警察局北投分局移送臺灣士林地方法院檢察署
    檢察官偵查聲請簡易判決處刑。
    理  由
一、被告乙○○雖然承認有與告訴人甲○○在新市街○○○路口吵架之後有彎過去中
    央南路，但辯稱他沒有拿棍棒打，當時是手提便當，而且他老婆坐右座，怎麼拿
    棍棒揮舞，下午時候在市場那邊又是單行道，車速如何快，甲○○有叫證人丙○○拿某菜刀出來要砍他，老婆叫他趕快跑，當時正急著開車去榮總看住院的父親
    等語。經查：
  (一)被告於辱罵甲○○之後，仍心有不干，又開車尾隨甲○○，並於中央南路追上時
    ，手持黑色棍棒揮舞，作勢要打甲○○的過程，業經告訴人甲○○於警訊、偵查
    及本院調查時指證甚詳，又有證人丙○○於偵查及本院調查時結證在卷。
  (二)證人即被告太太吳春芳雖證稱被告當時並未持棍棒揮舞。惟其證稱：當天我們趕
    著要去醫院看她公公，所以車子開的比較快一點，在市場那邊我們車子停下來，
    我先生有煞車停下來，離甲○○站的位置距離三十公分，煞車停下來，所以沒有
    碰到她，我們本來是要去市場看有無水果，我並沒有帶東西去看公公，之後有一
    個男的出現，雙手抱胸，沒有拿刀要砍我先生，之後有看到甲○○用跑的離開，
    之後，我們就往巷子口出去，剛好她走在前面，我老公有搖下我旁邊的車窗罵她
    等語。因此，從證人吳春芳之證言來看，就被告有無帶便當，證人丙○○有無拿
    刀部分，均與被告供述不一，足證被告當時用手拿的不是便當，另證人既與被告
    有配偶關係，就有利被告的證詞，應係迴護之詞，不足採信。
  (三)另從被告於審理時自繪行進路線來看，被告自承可以從清江路直行往醫院方向行
    駛，但其卻先左轉不詳小巷，再右轉中央南路而再次碰到被害人甲○○，多繞遠
    路，顯見被告是刻意要去追甲○○，另參以證人丙○○證稱確實有看到被告持黑
    色棍棒開車追甲○○，足徵被告所辯，也不足採信。本件事證明確，被告犯行足
    以認定。
二、核被告所為，係犯刑法第三百零五條之恐嚇罪。本件上訴意旨略以：當時是甲○○先開口大罵，她朋友丙○○作勢要打人，事後惡人先告狀等語。然查，原審認
    事用法並無不當，宣告之刑，尚稱妥適，上訴人上訴意旨指摘原判決不當，應認
    為無理由，應予以駁回。
據上論斷，應依刑事訴訟法第四百五十五條之一第一項、第三項、第三百六十八條，
判決如主文。
本案經檢察官林麗瑩到庭執行職務。
中      華      民      國      九十一      年    八    月    二十三    日
                                    臺灣士林地方法院刑事第二庭
                                        審判長法  官  洪  英  花
                                              法  官  王  梅  英
                                              法  官  李  建  忠
右正本證明與原本無異。
本件不得上訴。
                                              書記官  曾  韻  蒔
中      華      民      國      九十一      年    八    月    二十三    日
